【裁判字號】    90,上易,1949
【裁判日期】    900727
【裁判案由】    竊盜
【裁判全文】
臺灣高等法院刑事判決                  九十年度上易字第一九四九號
    上  訴  人
    即  被  告  甲○○
右上訴人，因竊盜案件，不服臺灣士林地方法院，八十九年度易字第六０五號，中華
民國九十年一月五日第一審判決（起訴案號：臺灣士林地方法院檢察署八十九年偵字
第二八七五號）提起上訴，本院判決如左：
    主    文
原判決撤銷。
甲○○竊盜，處有期徒刑月。如易科罰金以佰元折算壹日。
    事    實
一、甲○○曾於民國七十二年間因竊盜案，經台灣台北地法院判處有期徒刑十月，緩
    刑五年確定。又於七十四年間因竊盜案，經台灣台北地方法院判處拘役五十九日
    確定。又於七十七年間因竊盜案，經台灣台北地方法院判處拘役五十九日，嗣經
    減為拘役二十九日確定。又於八十二年間因竊盜案，經台灣雲林地法院判處拘役
    五十日確定，並於八十二年六月二十八執行完畢（以上不構成累犯）。猶不知悔
    改，意圖為自己之不法所有，於八十九年三月七日下午四時四十分許，在台北市
    士林區○○○路四十七號家樂福超級市場一樓賣場北側通往地下一樓之樓梯口處
    ，竊取乙○○置於紙箱內之皮夾（內有新台幣（下同）五百元及電話卡一張），
    得手後準備離開時，適為乙○○撞見，甲○○乃迅速爬上二樓賣場，乙○○直覺
    有異，立刻查看其置於紙箱內之皮包，果見皮包內之皮夾已不翼而飛，乙○○即
    告之杜德義，並與杜德義同上二樓賣場尋找甲○○。嗣乙○○於二樓賣場收銀台
    前遇見甲○○，即質問甲○○為何偷其皮夾，甲○○乃佯稱其撿到一個皮夾，正
    要拿去服務台，並將皮夾歸還乙○○，斯時杜德義亦趕往質問甲○○為何偷乙○
    ○皮夾，甲○○一再辯稱其係撿到皮夾，二人遂起爭執，嗣聞訊前來處理之家樂
    福超級市場安全課人員乃請甲○○與杜德義二人至收銀台外之金飾專櫃旁，並報
    警處理。詎甲○○竟心虛企圖逃跑，惟遭杜德義及安全課人員攔阻，始未得逞。
    其後警員據報趕抵現場，欲帶甲○○自二樓走下一樓時，甲○○又掙脫逃跑，嗣
    經家樂福超級市場大門口之員工協助警員始將甲○○制伏帶回警局。
二、案經臺北市政府警察局士林分局移送臺灣士林地方法院檢察署檢察官聲請簡易判
    決處刑，經原審改依通常程序審理。
    理    由
一、訊據上訴人即被告矢口否認有何竊盜犯行，辯稱：伊係在家樂福超級市場一樓賣
    場北側要上二樓之樓梯口地板上撿到皮夾，伊想走到二樓收銀台交給警衛，但在
    收銀台前遇到乙○○向伊詢問有無撿到一個皮夾，伊把皮夾交給乙○○，杜德義
    就說伊偷乙○○之皮夾，一直打伊，伊就閃躲，警察來時，伊被抱住身體，因為
    下樓姿勢前傾，被誤認為要逃跑云云。經查，被害人乙○○係在家樂福超級市場
    一樓賣場北側一樓樓梯口之邊門設攤販賣草莓，並在賣場北側通往地下一樓之樓
    梯口旁放裝草莓之紙箱，其將皮夾置於皮包內，拉上拉鏈，放在紙箱內，再以
    海棉墊覆蓋，惟其發現皮包內之皮夾失竊時，皮包之拉鏈已被拉開之事實，業據
    被害人乙○○於警訊及原審法院審理時指訴明確。是被害人之皮夾係經人拉開皮
    包之拉鏈後取出而非被害人不慎遺落至明。且衡情被告苟真曾拾獲被害人之皮夾
    ，何以未當場出示皮夾予被害人，反將皮夾置於口袋內，逕爬往二樓離開。再參
    諸被告為被害人尋獲後曾要求與被害人私下和解，不要報警，且二次試圖脫逃等
    情，亦分據證人杜德義、家樂福安全課人員吳彥良、姚富雄及警員曹文旭於原審
    證述綦詳。而被告係前往家樂福超級市場消費購物之顧客，證人即家樂福安全課
    人員吳彥良、姚富雄斷無設詞誣陷被告之理。被告苟非心虛，何需向被害人求情
    並試圖脫逃。綜上所述，被告所辯，要屬畏罪卸責之詞，不足採信。本件事證已
    明，被告犯行堪以認定，應予依法論科。
二、核被告所為，係犯刑法第三百二十條第一項之竊盜罪。原審因而予以論罪科刑，
    固非無見。惟查刑法第四十一條業於九十年一月十二日修正公布施行，修正後之
    刑法第四十一條第一項規定法定刑為五年以下有期徒刑之罪，經宣告六月以下有
    期徒刑者，得宣告易科罰金。此項修正有利被告，原審未及適用，自非允洽。被
    告上訴否認犯罪，雖無可採，惟原判決既有可議，自應由本院將之撤銷改判。爰
    審酌被告有多次竊盜前科，犯罪動機、手段及其所得財物微少等一切情狀，量處
    有期徒刑月，並諭知易科罰金之折算標準以佰元折算壹日。
三、據上論斷，應依刑事訴訟法第三百六十九條第一項前段、第三百六十四條、第二
    百九十九條第一項前段，刑法第二條第一項前段、第三百二十條第一項、第四十
    一條第一項，罰金罰鍰提高標準條例第一條前段、第二條，判決如主文。
本案經檢察官彭坤業到庭執行職務。
中    華    民    國      九十    年      七        月      二十七      日
                            臺灣高等法院刑事第四庭
                                審判長法  官  蔡  永  昌
                                      法  官  徐  昌  錦
                                      法  官  陳  榮  和
右正本證明與原本無異。
不得上訴。
                                      書記官  劉  麗  芬
中    華    民    國      九十    年      八        月        二        日
附錄本案論罪科刑法條：
刑法第三百二十條第一項
意圖為自己或第三人不法之所有，而竊取他人之動產者，為竊盜罪，處五年以下有期
徒刑、拘役或五百元以下罰金。


司法院資訊處製作；財團法人民間司法改革基金會備份。
